【裁判字號】    92,訴,1117
【裁判日期】    920523
【裁判案由】    偽造文書
【裁判全文】
臺灣板橋地方法院刑事判決                        九十二年度訴字第一一一七號
    公  訴  人  臺灣板橋地方法院檢察署檢察官
    被      告  甲○○
右列被告因偽造文書案件，經檢察官提起公訴（九十二年度偵字第四一七○號），本
院判決如左：
    主  文
甲○○行使偽造私文書，足以生損害於公眾及他人，處有期徒刑陸月，如易科罰金，
以參佰元折算壹日。
內政部警政署國道公路警察局公警局交字第Ｚ00000000號舉發違反道路交通
管理事件通知單之移送聯、通知聯、迴覆聯、存查聯上偽造之「乙○○」署押共肆枚
，均沒收。
    事  實
一、甲○○前於民國八十九年二月二十九日因違反動產擔保交易法案件，經台灣高等
    法院判處有期徒刑四月確定，又於八十九年十二月十八日因詐欺案件，經本院判
    處有期徒刑六月確定，再於九十一年九月二十三日因偽造文書案件，經台灣台北
    地方法院判處有期徒刑四月確定（雖被告已分別於八十九年八月廿九日、九十年
    二月廿六日就上開違反動產擔保交易犯案件之有期徒刑四月及詐欺案件之有期徒
    刑六月部分易科罰金繳納完畢，惟上開三罪刑嗣經台灣台北地方法院以九十二年
    度聲字第四五九號刑事裁定定應執行有期徒刑一年，尚不構成累犯）。甲○○竟
    不知悔改，於九十一年八月六日下午四時二十五分，駕駛車牌號碼ＥＮ─七一五
    六號自用小客車，行經國道一號高速公路南向五股交流道時，因利用單向匝道超
    車，經警攔下盤查時，為免無照駕駛遭受重罰，先向員警表示其係「乙○○」本
    人及年籍資料，使執勤員警因其無照駕駛及利用單向匝道超車等違規事實據以製
    作內政部警政署國道公路警察局公警局交字第Ｚ00000000號舉發違反道
    路交通管理事件通知單，甲○○基於偽造文書之犯意，在該交通違規通知單移送
    聯之「收受通知聯簽章」欄內偽簽其堂弟「乙○○」（已歿）之簽名署押一枚（
    該交通違規通知單為一式四聯，以複寫製作，移送聯、通知聯、迴覆聯、存查聯
    均有「乙○○」署押各一枚），偽造表示由乙○○名義出具領受該交通違規通知
    單通知聯之證明私文書，足以生損害乙○○及警察機關對於交通事件管理之正確
    性，再交還執勤員警處理，據以行使，主張係由乙○○領受該交通違規通知單之
    通知聯，足以生損害於乙○○及警察機關對於交通事件管理之正確性。
二、案經國道公路警察局第一警察隊報請台灣板橋地方法院檢察署檢察官偵查起訴。
    理  由
一、右開事實，迭經被告甲○○在警訊及偵審中供承不諱，復有舉發違反道路交通管
    理事件通知單移送聯及迴覆聯、死亡登記申請書並台北縣立殯儀館火葬許可證在
    卷可憑，足認被告前揭自白屬實。本件事證明確，被告犯行至堪認定，應依法論
    科。
二、核被告所為，係犯刑法第二百十六條、第二百十條之行使偽造私文書罪。其偽造
    署押，為偽造私文書之階段行為，又偽造之低度行為為行使之高度行為所吸收，
    均不另論罪。查被告前於民國八十九年二月二十九日因違反動產擔保交易法案件
    ，經台灣高等法院判處有期徒刑四月確定，又於八十九年十二月十八日因詐欺案
    件，經本院判處有期徒刑六月確定，再於九十一年九月二十三日因偽造文書案件
    ，經台灣台北地方法院判處有期徒刑四月確定（上開三罪刑經台灣台北地方法院
    以九十二年度聲字第四五九號刑事裁定裁定應執行有期徒刑一年，不構成累犯，
    惟被告本件行為於台灣台北地方法院八十九年度訴字第一○三七號判決確定前，
    是仍應與上開三罪刑依刑法第五十條規定，併合處罰之，附此說明），有卷附台
    灣高等法院被告全國前案記錄表、台灣台北地方法院八十九年度訴字第一○三七
    號判決及同院九十二年度聲字第四五九號刑事裁定可考。爰審酌被告甲○○有多
    項前科，素行不佳，有卷附台灣高等法院被告全國前案紀錄表可參，及其犯罪之
    動機、目的、手段、品行、智識程度、所生危害及犯罪後尚知坦承犯行之態度等
    一切情狀，量處如主文第一項所示之刑，並諭知易科罰金之折算標準，以資懲儆
    。被告於內政部警政署國道公路警察局公警局交字第Ｚ00000000號舉發
    違反道路交通管理事件通知單之移送聯、通知聯、迴覆聯、存查聯上所偽造之「
    乙○○」署押共四枚，均依刑法第二百十九條規定，宣告沒收。
據上論斷，應依刑事訴訟法第二百九十九條第一項前段，刑法第二百十六條、第二百
十條、第二百十九條、第四十一條第一項前段，罰金罰鍰提高標準條例第一條前段、
第二條，判決如主文。
本案經檢察官許景森到庭執行職務。
中      華      民      國      九十二      年      五    月   二十三   日
                                      臺灣板橋地方法院刑事第三庭
                                          法  官  連育群
右正本證明與原本無異。
如不服本判決應於送達後十日內向本院提出上訴狀。
                                          書記官  蘇宥維
中      華      民      國    九十二      年      五    月   二十三   日
附錄本案論罪科刑法條全文：
刑法第二百一十六條
行使第二百十條至第二百十五條之文書者，依偽造、變造文書或登載不實
事項或使登載不實事項之規定處斷。
刑法第二百一十條
偽造、變造私文書，足以生損害於公眾或他人者，處五年以下有期徒刑。


司法院資訊處製作；財團法人民間司法改革基金會備份。
